【裁判字號】    99,上易,618
【裁判日期】    990611
【裁判案由】    竊盜
【裁判全文】
臺灣高等法院臺中分院刑事判決         99年度上易字第618號
上  訴  人
即  被  告  丁○○
上列上訴人因竊盜案件，不服臺灣臺中地方法院99年度易字第34
4號中華民國99年3月31日第一審判決（起訴案號：臺灣臺中地方
法院檢察署98年度偵字第29631、29792號），提起上訴，本院判
決如下：
    主  文
原判決撤銷。
丁○○犯如附表所示之罪，各處如附表所示之刑。應執行有期徒
壹年貳月。
    事  實
一、丁○○意圖為自己不法之所有，於附表所示之時間、地點，
    以附表所示之手法，竊取附表所示被害人之財物得手。嗣為
    警循線查獲上情。
二、案經臺中市警察局第五分局及臺中縣警察局東勢分局分別報
    請臺灣臺中地方法院檢察署檢察官偵查起訴。
    理    由
一、按刑事訴訟法第159條之5規定：「被告以外之人於審判外之
    陳述，雖不符前四條之規定，而經當事人於審判程序同意作
    為證據，法院審酌該言詞陳述或書面陳述作成時之情況，認
    為適當者，亦得為證據。當事人、代理人或辯護人於法院調
    查證據時，知有第159條第1項不得為證據之情形，而未於言
    詞辯論終結前聲明異議者，視為有前項之同意。」，其立法
    意旨在於傳聞證據未經當事人之反對詰問予以核實，原則上
    先予排除，惟若當事人已放棄詰問或未聲明異議，基於證據
    資料愈豐富，愈有助於真實發現之理念，且強化言詞辯論主
    義，法院自可承認該傳聞證據例外擁有證據能力。經查，本
    件被告丁○○在原審及本院言詞辯論終結前，並未就證人即
    被害人己○○、戊○○、庚○○、乙○○、甲○○於警詢時
    所證述之內容聲明異議，依上開規定說明，應視為同意其證
    言作為證據，且本院審酌上開證人等證言作成時之情況，查
    無其他不法之情狀，足認為得為本案之證據，而有證據能力
    ，先予敘明。
二、上揭竊盜之犯罪事實，業據被告丁○○迭於警詢、偵查、原
    審及本院審理時均自白不諱，核與被害人己○○、戊○○、
    庚○○、乙○○、甲○○分別於警詢之證述情節相符，復有
    現場採證照片10張（車牌號碼OC－4188號之自用小貨車）、
    內政部警政署刑事警察局中華民國98年10月20日刑紋字第09
    80139386號鑑驗書1份、中華民國98年9月24日中分五偵鑑字
    第0980 004112號刑事案件證物採驗紀錄表1份、臺中市警察
    局98年10月26日中市警鑑字第0980080987號函文、內政部警
    政署刑事警察局中華民國98年10月21日刑紋字第0980146865
    號鑑驗書1份、臺中市警察局第五分局現場勘察報告1份、現
    場採證相片4張（車牌號碼7610-JB號自用小貨車）、中華民
    國98年10月４日中分五偵鑑字第0980004123號刑事案件證物
    採驗紀錄表１份、臺中市警察局98年10月22日中市警鑑字第
    0980080271號函文、內政部警政署警察局98年10月19日刑紋
    字第0980143498號鑑驗書、臺中市警察局第五分局現場勘察
    報告１份、現場採證照片4張（車牌號碼JK-6053自用小貨車
    ）、中華民國98年10月１日中分五偵鑑字第0980004120號刑
    事案件證物採驗紀錄表１份、刑案現場測繪圖（石岡鄉○○
    村○○街89號）1份、現場照片4張、被害人甲○○之贓物領
    據保管單1份、被害人甲○○所有之皮包相片2張可證，是被
    告上揭自白核與事實相符，故本件事證明確，被告所為如附
    表所示之竊盜、加重竊盜等犯行，洵堪認定，應依法論科。
三、另按刑法第62條所謂發覺，固非以有偵查犯罪職權之機關或
    人員確知其人犯罪無誤為必要，而於對其發生嫌疑時，即得
    謂已發覺；但此項對犯人之嫌疑，仍須有確切之根據得為合
    理之可疑者，始足當之，若單純主觀上之懷疑，要不得謂已
    發生嫌疑；所謂發覺，係指有偵查犯罪職權之公務員已知悉
    犯罪事實與犯罪之人而言，而所謂知悉，固不以確知其為犯
    罪之人為必要，但必其犯罪事實，確實存在，且為該管公務
    員所確知，始屬相當，最高法院72年度臺上字第 641號、75
    年臺上字第1643號判例意旨可資參照；經查：
  (一)、本案關於如附表編號4之犯罪事實部分，經證人即承辦警
      員詹捷州於原審審理中具結證稱：因伊另外上了１個毒品
      的線，被告在那條線有通話，伊才知道被告係在臺中市○○路55巷2號12樓之4租屋處躲藏，即至該處埋伏守候，而
      於該公寓大樓入口處查獲被告，當時伊在其住所進行搜索
      時有查獲被害人甲○○之行車執照，依常理判斷，該張行
      照並非被告所有之物，故電請同仁以電腦查詢得知行照上
      的車輛有失竊紀錄，故伊詢問被告關於現場之被害人甲○○之行照、筆記本、收貨資料表等物是否係竊得之物，被
      告即坦承這些物品是偷來的等語（見原審卷頁31），且參
      以被害人甲○○確已於98年12月１日業已向臺中市警察局
      第一分局民權派出所報案如附表所示編號５之自小貨車失
      竊之事，此有臺中市警察局第一分局民權派出所受理各類
      案件紀錄表、臺中市警察局車輛協尋電腦輸入單各１份在
      卷可佐，是被告辯述：警員看到甲○○前開行照等物品後
      ，詢問伊這些物品是否為伊所有時，伊即稱是偷來的，警
      員並未告知有查詢到附表編號５甲○○之自小貨車已報失
      竊之事之詞，尚難遽信，應認有偵查犯罪職權之公務員即
      證人詹捷州於查獲被害人甲○○所有如附表編號４所示自
      小貨車行照等資料，及查證得知該部自小貨車已報案失竊
      時，在被告供認如附表所示編號４之竊盜犯罪前，已有相
      當確切之根據得為合理懷疑被告有為本件竊盜犯行，是被
      告供稱其係自首如附表所示編號４之竊盜犯行，容有誤會
      。
  (二)、又關於附表編號５號之犯罪事實部分，經證人即承辦警員
      詹捷州於原審審理中具結證述：被害人乙○○有向伊報案
      ，伊有在現場勘察，事後有在附近超商調到被告之影像畫
      面，影像畫面滿清楚的，伊看到影像畫面就知道是被告，
      故開始針對被告為調查，嗣因警方上了１個毒品的線，在
      監聽過程中，有聽到被告的通話，其有講到他有做了一件
      滿大件的及將贓物變賣之事，伊即懷疑是如附表編號５被
      害人乙○○這件竊盜案件，因為當時在伊的轄區，被害人
      這件的被害金額最高等語（見原審卷第30頁反面、31頁反
      面），是據此，依前揭說明意旨，應認在被告供認有違犯
      如附表所示編號５之竊盜犯罪前，承辦警員已有相當確切
      之根據得為合理懷疑被告有為該件竊盜犯行，是被告辯述
      其係自首如附表所示編號５之竊盜犯行，亦屬誤認，併予
      敘明。
四、核被告所為，係犯刑法第320條第１項之竊盜罪，及第321條
    第1項第1款加重竊盜罪。被告所為如附表所示４次普通竊盜
    及１次加重竊盜等犯行，其犯意各別，行為互異，應予以分
    論併罰。原審以被告罪證明確，予以論罪科刑，原無不合，
    惟查被告雖前於94年間因施用毒品案件，經臺灣苗栗地方法
    院判處應執行有期徒刑１年確定，再於95年間因竊盜案件，
    經臺灣苗栗地方法院判處有期徒刑3年2月確定，嗣經減刑並
    定應執行有期徒刑3年8月確定，於98年４月21日假釋付保護
    管束出獄。惟於保護管束其間再犯毒品案，經撤銷假釋執行
    殘刑，現執行中，此有臺灣苗栗地方法院檢察署苗檢哲執乙
    99 執更278字第10559號函附本院卷可證，亦即被告前開犯
    罪尚未執行完畢，不能成立累犯，原判決誤認被告成立累犯
    ，尚有未當，被告上訴意旨執此指摘原判決不當，為有理由
    ，應由本院將原判決撤銷改判，爰審酌被告正值年輕，其不
    思以己力循正當方式獲取錢財，其所為本案竊盜犯行對於社
    會治安之危害重大，及被害人己○○、戊○○、庚○○、甲○○等人遭竊的車輛均已領回，以及被害人乙○○遭竊之財
    物業經被告花用或變賣花用殆盡等所受損害情形，並衡之其
    於犯後坦承全部犯行等一切情狀，分別量處如附表所示之刑
    ，並定其應執行之刑，以示懲儆。末本案被告持以違犯如附
    表編號1至5之竊盜罪、加重竊盜罪所用之自備鑰匙1支，並
    未據扣案，雖無證據證明已滅失，惟避免將來執行之困難，
    爰不予諭知沒收；又扣案之鑽石墜子1條、玉墜子6條、耳環
    2對、碎玉16個等物品，雖被告於警詢時供稱係在如附表編
    號5所示地點竊得之物(見中縣東警偵字第0000000000號警卷
    頁６)，惟警方查證非屬如附表編號5被害人乙○○所有之物
    ，已由警方另案偵辦中，此有臺灣臺中地方法院檢察署98年
    12 月24日15時40分之電話紀錄單１份在卷可按，是該等物
    品既非屬被告所有，恐於日後有發還予其他被害人之情形，
    故爰不予宣告沒收；又扣案之第一級毒品海洛因2包(毛重各
    為4. 6公克、0.3公克)、第二級毒品安非他命1包(毛重0.3
    公克) 等，係屬毒品危害防制條例所管制之違禁物，然與本
    案犯罪事實無涉，另扣案之注射針筒4支、安非他命吸食器4
    支（玻璃瓶1個、玻璃管3支）、塑膠吸管１支等物，被告雖
    坦認為其所有(見上開第0000000000號警卷第２頁)，惟非屬
    供本案犯罪所用之物，爰均不予宣告沒收，併此敘明。
據上論斷，應依刑事訴訟法第369條第1項前段、第364條、第299
條第1項前段，刑法第320條第1項、第321條第1項第1款、第51條
第5款，刑法施行法第1條之1第1項、第2項前段，判決如主文。
本案經檢察官丙○○到庭執行職務
中    華    民    國    99    年    6     月    11    日
            刑事第二庭    審判長法  官  李  璋  鵬
                                法  官  陳  欣  安
                                法  官  胡  森  田
以上正本證明與原本無異。
不得上訴。
                                書記官  黃  禎  祥
中    華    民    國    99    年    6     月    11    日
附表：
 ┌──┬─────┬─────┬───┬────┬─────────────┬──────┐
 │編號│   時間   │   地點   │被害人│ 財物   │  犯罪行為                │罪名及宣告刑│
 │    │          │          │      │        │                          │            │
 ├──┼─────┼─────┼───┼────┼─────────────┼──────┤
 │ 1  │98年9月4日│臺中市北屯│己○○│車牌號碼│1.以自備鑰匙1支（未扣案） │丁○○犯竊盜│
 │    │18時許    │區○○○路│      │OC-4188 │  ，開啟車門後，竊取該車做│罪，處有期徒│
 │    │          │4段39號前 │      │號自用小│  為代步使用。            │刑伍月。    │
 │    │          │          │      │貨車    │2.隨後，將該車丟棄在臺中市│            │
 │    │          │          │      │        │  北屯區○○路○段9號旁之私│            │
 │    │          │          │      │        │  人停車場內，已通知被害人│            │
 │    │          │          │      │        │  領回。                  │            │
 ├──┼─────┼─────┼───┼────┼─────────────┼──────┤
 │ 2  │98年9月7日│臺中市北屯│戊○○│車牌號碼│1.以自備鑰匙1支(末扣案) ，│丁○○犯竊盜│
 │    │22時許    │區安順北一│      │7610-JB │  開啟車門後，竊取該車做為│罪，處有期徒│
 │    │          │街15號前  │      │號自用小│  代步使用。              │刑伍月。    │
 │    │          │          │      │貨車    │2.隨後，將該車丟棄在臺中市│            │
 │    │          │          │      │        │  北屯區○○路410號，已通 │            │
 │    │          │          │      │        │  知被害人領回。          │            │
 ├──┼─────┼─────┼───┼────┼─────────────┼──────┤
 │ 3  │98年9月18 │臺中縣潭子│庚○○│車牌號碼│1.以自備鑰匙1支(未扣案) ，│丁○○犯竊盜│
 │    │日15時10分│鄉○○街  │      │JK-6053 │  開啟車門後，竊取該車做為│罪，處有期徒│
 │    │許        │127號前   │      │號自用小│  代步使用。              │刑伍月。    │
 │    │          │          │      │客車    │2.隨後，將該車丟棄在臺中市│            │
 │    │          │          │      │        │  北屯區金谷巷14號前，已通│            │
 │    │          │          │      │        │  知被害人領回。          │            │
 ├──┼─────┼─────┼───┼────┼─────────────┼──────┤
 │ 4  │98年11月30│臺中市北屯│甲○○│車牌號碼│1.以自備鑰匙1支(未扣案) ，│丁○○犯竊盜│
 │    │日19時30分│區○○○路│      │6479-WH │  開啟車門後，竊取該車做為│罪，處有期徒│
 │    │許        │1段71號前 │      │號自用小│  代步使用。              │刑伍月。    │
 │    │          │          │      │貨車、車│2.隨後，將該車丟棄在臺中市│            │
 │    │          │          │      │內皮包1 │  北區○○○路○段209號前，│            │
 │    │          │          │      │只（內有│  已通知被害人領回。      │            │
 │    │          │          │      │車籍資料│3.皮包1只（內有車籍資料等 │            │
 │    │          │          │      │等物）  │  物），由丁○○持有。嗣於│            │
 │    │          │          │      │        │  98年12月9日22時30分許， │            │
 │    │          │          │      │        │  為警持法院核發之搜索票，│            │
 │    │          │          │      │        │  在臺中市○區○○路55巷2 │            │
 │    │          │          │      │        │  號12樓之4查獲，並扣得皮 │            │
 │    │          │          │      │        │  包1只等物，已通知被害人 │            │
 │    │          │          │      │        │  領回。                  │            │
 ├──┼─────┼─────┼───┼────┼─────────────┼──────┤
 │ 5  │98年11月1 │臺中縣石岡│乙○○│白金項鍊│1.以自備鑰匙1支(未扣案) ，│丁○○犯於夜│
 │    │日19時許  │鄉萬安村石│      │1條、黃 │  開啟乙○○之住宅大門，進│間侵入住宅竊│
 │    │          │岡街89號  │      │金項鍊4 │  侵入屋內竊取財物。      │盜罪，處有期│
 │    │          │          │      │條、金戒│2.丁○○竊得之黃金帶至臺中│徒刑柒月。  │
 │    │          │          │      │子20只、│  市○○路與文心路附近之金│            │
 │    │          │          │      │新臺幣（│  和美銀樓典當，所得約15萬│            │
 │    │          │          │      │下同）3 │  餘元，與竊得之現金，花用│            │
 │    │          │          │      │萬元、美│  殆盡。                  │            │
 │    │          │          │      │金260元 │                          │            │
 └──┴─────┴─────┴───┴────┴─────────────┴──────┘

司法院資訊處製作；財團法人民間司法改革基金會備份。
